# 金融工具

提问人：jangyanbo 时间：2019-04-08 17:54:49
陈老师好！关于在学习金融工具遇到的问题向您请教
问题，以公允价值计量且公允价值变动计入权益的债权类工具，为何要计提减值准备呢，难道公允价值的变动未包含信用风险因素吗，为何以公允价值计量且变动计入权益的股权类不计提减值准备呢！

回答人：chenyiwei
http://bbs.esnai.com/forum.php?m ... 634&pid=9040411

提问人：jangyanbo 时间：2019-04-08 20:22:34
陈老师为何以公允价值计量且变动计入权益的股权类不计提减值准备呢！

回答人：chenyiwei
按照 IFRS 9后附的结论基础，这是为了简化会计处理。不区分公允价值变动应计入损益还是权益，这也与日后处置差额不影响损益的做法对应。

提问人：jangyanbo 时间：2019-04-08 21:01:49
陈老师好！关于学习金融工具准则过程遇到的问题继续向您请教
问题 1 、公允价值不能可靠计量的权益性投资分类为公允价值计量且变动计入权益，这类投资不能计提减值，比如当时取得的成本是 1000 万元，如果这类投资后续公允价值一直不能可靠计量，难道 1000 万就一直不动吗，比如说投资对方严重亏损，已经资不抵债了，但是公允价值依旧不能可靠计量的情况，如何处理这项经济业务呢
问题 2 ，请问陈老师金融工具的公允价值一般在什么情况下不等于付出的成本呢？假如存在关联方交易，这种情况下的差额进入当期损益，还是当期权益呢

回答人：chenyiwei
1 、新准则下对其他权益工具投资不计提减值准备，但基本原则仍是按公允价值计量，成本计量仅是例外情况，且要求前提之一是 “成本代表了对公允价值的最佳估计”。所以对此类情况仍应确认其公允价值变动，不应以无法直接从活跃市场取得公允价值信息为由不确认。
2 、涉及关联方交易导致取得成本不同于公允价值的，应按权益性交易原则处理。

提问人：一云 时间：2019-10-24 06:30:12
陈老师： 新金融工具准则中 “企业在非同一控制下的企业合并中确认的或有对价构成金融资产的，该金融资产应当分类为以公允价值计量且其变动计入当期损益的金融资产”----------------麻烦老师能举一个例子吗？
一云

回答人：chenyiwei
现在非同一控制企业合并的业绩补偿就是典型例子，非常常见。或有对价的会计处理原则和案例在《瑞华研究》中有相关案例讨论，可参考。